臺灣臺北地方法院民事簡易判決
111年度北簡字第13258號
原      告  蔡幸容  
被      告  方建淦  

上列當事人間請求損害賠償事件，原告提起刑事附帶民事訴訟，
經本院刑事庭以111年度審附民字第1179號裁定移送前來，本院
於中華民國111年11月22日言詞辯論終結，判決如下：
    主      文
被告應給付原告新臺幣貳拾玖萬玖仟玖佰玖拾元，及自民國一百
一十年十二月三十日起至清償日止，按週年利率百分之五計算之
利息。
訴訟費用新臺幣壹仟伍佰伍拾元由被告負擔。
本判決得假執行。但被告以新臺幣貳拾玖萬玖仟玖佰玖拾元為原
告預供擔保，得免為假執行。
    事實及理由
一、按訴狀送達後，原告不得將原訴變更或追加他訴，但擴張或
    減縮應受判決事項之聲明者，不在此限，民事訴訟法第255
    條第1項第3款定有明文。查原告原起訴聲明為：㈠被告應給
    付原告新臺幣（下同）150,021元，及自起訴狀繕本送達翌
    日起至清償日止，按週年利率5%計算之利息。㈡願供擔保請
    准宣告假執行，有刑事附帶民事訴訟起訴狀可稽（見本院11
    1年度審附民字第1179號卷第15頁，下稱附民卷），嗣於訴
    訟中陳明更正請求金額為299,990元，亦有陳報狀、言詞辯
    論筆錄可憑(見本院卷第49、67、97頁)，核其所為，係屬應
    受判決事項聲明之擴張，依上開規定，應予准許，合先敘明
    。
二、原告主張：被告於民國109年12月20日某時許，至新北市○○
    區○○○路○段000巷00號旁之統一超商，將其申設之玉山商業
    銀行帳號0000000000000號帳戶（下稱系爭帳戶）提款卡及
    密碼，以店到店方式寄送予真實姓名年籍不詳之詐騙集團成
    員「林文至」指定之代收對象，嗣原告於109年12月21日某
    時許接獲「林文至」所屬詐欺集團成員假冒為團購網站人員
    ，稱須依指示操作解除訂單錯誤設定云云，致原告陷於錯誤
    而於同日晚間9時6分許至翌（22）日凌晨0時2分許，分4次
    匯款新臺幣(下同)49,989元、49,989元、49,991元、150,02
    1元至系爭帳戶中，旋遭詐騙集團不詳成員提領一空，致原
    告受有299,990元(計算式：49989＋49989＋49991＋150021＝299
    990)之損害，原告提供系爭帳戶予詐騙集團成員之行為與原
    告遭詐騙所受財產損害間，有相當因果關係，爰依侵權行為
    之法律關係，請求被告賠償原告所受上開損害，並聲明：㈠
    被告應給付原告299,990元，及自起訴狀繕本送達翌日起至
    清償日止，按週年利率5%計算之利息。㈡願供擔保請准宣告
    假執行。
三、被告則以：對於原告因受詐騙而匯款299,990元，沒有意見
    ，願意以150,000元與原告和解，以每月1,000元至3,000元
    分期償還等語，資為抗辯，並聲明：駁回原告之訴。
四、本院得心證之理由：
　㈠經查，原告前揭主張，已據其提出與其所述相符之匯款明細
    為證(見本院卷第51頁卷)，又原告曾以同上事實，對被告提
    起刑事詐欺告訴，經本院刑事庭以111年度審簡字第950號刑
    事判決判決被告犯幫助犯洗錢防制法第14條第1項之洗錢罪
    ，處有期徒刑3月，併科罰金10,000元，罰金如易服勞役，
    以1,000元折算1日，有該刑事判決可稽（見本院卷第11-16
    頁），並有本院依職權調閱上開刑事判決案卷，核閱屬實，
    且被告自陳對原告受詐騙而匯款299,990元，沒有意見等語(
    見本院卷第97、98頁)，堪認原告之主張為真實。
　㈡按因故意或過失不法侵害他人之權利者，負損害賠償責任，
    故意以背於善良風俗之方法，加損害於他人者，亦同；數人
    共同不法侵害他人之權利者，連帶負損害賠償責任；不能知
    其中孰為加害人者，亦同；造意人及幫助人，視為共同行為
    人，民法第184條第1項及第185條分別定有明文。又數人共
    同為侵權行為致加害於他人時，本各有賠償其損害全部之責
    （最高法院98年台上字第1302 號判決參照）。本件被告幫
    助詐騙集團成員實施詐欺及洗錢犯行，視為共同行為人，其
    行為自與原告所受損害間具備相當因果關係，應負共同侵權
    行為之連帶賠償責任，故原告請求被告賠償其所受遭詐騙金
    額299,990元之損害，洵屬有據。
　㈢末按遲延之債務，以支付金錢為標的者，債權人得請求依法
    定利率計算之遲延利息；應付利息之債務，其利率未經約定
    ，亦無法律可據者，週年利率為百分之五；給付無確定期限
    者，債務人於債權人得請求給付時，經其催告而未為給付，
    自受催告時起，負遲延責任。其經債權人起訴而送達訴狀，
    或依督促程序送達支付命令，或為其他相類之行為者，與催
    告有同一之效力，民法第233條第1項前段、第203條、第229
    條第2項分別有明文規定。本件原告之請求，核屬無確定期
    限之給付，自應經原告催告未為給付，被告始負遲延責任。
    準此，原告請求被告給付自起訴狀繕本送達翌日即110年12
    月30日（見附民卷第13頁）起至清償日止，按週年利率5%計
    算之利息，核無不合，併予准許。　　
五、綜上所述，原告據以提起本訴，請求被告給付299,990元，
    及自起訴狀繕本送達翌日即110年12月30日起至清償日止，
    按週年利率5%計算之利息，為有理由，應予准許。　　
六、本件係就民事訴訟法第427條訴訟適用簡易程序所為被告敗
    訴之判決，依同法第389條第1項第3款規定，應依職權宣告
    假執行，並依同法第392條第2項規定，依職權宣告被告如預
    供擔保，得免為假執行。
七、訴訟費用負擔之依據：民事訴訟法第78條。本件訴訟費用額
    ，依後附計算書確定如主文第2項所示金額。
中　　華　　民　　國　　111 　年　　12　　月　　9 　　日
                  臺北簡易庭  法　官  葉藍鸚
訴訟費用計算書
項　　    目               金　額（新臺幣）　　   備　註
第一審裁判費   　 　　     1,550元
合　　　　計　　　         1,550元
以上正本係照原本做成。
如不服本判決，應於判決送達後20日內向本庭提出上訴狀（須按
他造當事人之人數附繕本）。如委任律師提起上訴者，應一併繳
納上訴審裁判費。
中　　華　　民　　國　　111 　年　　12　　月　　9 　　日
                              書記官  翁嘉偉